臺灣新北地方法院刑事判決
                                    110年度審訴字第255號
公  訴  人  臺灣新北地方檢察署檢察官
被      告  白偉廷




上列被告因詐欺案件，經檢察官追加起訴（111年度偵字第1399
號），被告於準備程序進行中就被訴事實為有罪之陳述，本院合
議庭裁定由受命法官獨任進行簡式審判程序並判決如下：
    主  文
白偉廷以網際網路對公眾散布而犯詐欺取財罪，處有期徒刑陸月
。未扣案之犯罪所得新臺幣陸仟伍佰元沒收，於全部或一部不能
沒收或不宜執行沒收時，追徵其價額。
    事  實
一、緣白偉廷前以網際網路對公眾散布之方式向楊承平詐欺取財
    得逞（檢察官追加起訴白偉廷詐欺楊承平部分，另由本院為
    公訴不受理判決），嗣因楊承平發現遭騙後即要求白偉廷退
    款，詎白偉廷不願退款，竟意圖為自己不法之所有，基於以
    網際網路對公眾散布之詐欺取財犯意，於民國109年12月9日
    前之某日不詳時間，在臺中市某網咖內，上網登入其所申設
    、暱稱為「Winsin Pai」之臉書社群網站（下稱臉書）帳號
    ，且誆稱願以新臺幣（下同）6,500元出售遊戲卡片並附上
    商品照片，致何美惠誤信為真而向其購買，並依白偉廷指示
    於109年12月9日15時53分許，透過網路銀行轉帳6,500元至
    楊承平名下之中國信託商業銀行帳戶，白偉廷隨即於同日佯
    裝寄出上開商品，並將何美惠之匯款通知轉傳送給楊承平，
    而佯充給予楊承平之部分退款。嗣因何美惠遲未收到商品，
    始知受騙。
二、案經何美惠訴由新北市政府警察局海山分局移請桃園市政府
    警察局中壢分局移送臺灣新竹地方檢察署陳請臺灣高等檢察
    署檢察長令轉臺灣新北地方檢察署檢察官偵查後追加起訴。
    理  由　   
一、查被告白偉廷所犯係死刑、無期徒刑、最輕本刑為3 年以上
    有期徒刑以外之罪，其於準備程序就被訴事實為全部有罪之
    陳述，經告知簡式審判程序之旨，並聽取其與檢察官之意見
    後，本院認無不得或不宜改依簡式審判程序進行之處，爰依
    刑事訴訟法第273 條之1 第1 項、第284 條之1 之規定，裁
    定進行簡式審判程序。
二、上揭事實，業據被告於偵查、本院準備程序及審理中均坦承
    不諱，核與證人即告訴人何美惠於警詢之證述大致相符，並
    有告訴人提供之通訊軟體Messenger對話紀錄截圖2張、台新
    銀行板橋活儲存款-證券明細網路轉帳截圖、內政部警政署
    反詐騙諮詢專線紀錄表、新北市政府警察局海山分局海山派
    出所受理刑事案件報案三聯單、受理各類案件紀錄表、受理
    詐騙帳戶通報警示簡便格式表、金融機構聯防機制通報單、
    楊承平之中國信託商業銀行帳戶開戶資料與交易明細各1份
    在卷可佐，足認被告自白與事實相符，可以採信。綜上，本
    件事證明確，被告犯行堪以認定，應予依法論科。
三、核被告所為，係犯刑法第339條之4第1項第3款之以網際網路
    對公眾散布而犯詐欺取財罪。又按刑法第59條規定犯罪之情
    狀可憫恕者，得酌量減輕其刑，其所謂「犯罪之情狀」，與
    同法第57條規定科刑時應審酌之一切情狀，並非有截然不同
    之領域，於裁判上酌減其刑時，應就犯罪一切情狀（包括第
    57條所列舉之10款事項），予以全盤考量，審酌其犯罪有無
    可憫恕之事由（即有無特殊之原因與環境，在客觀上足以引
    起一般同情，以及宣告法定低度刑，是否猶嫌過重等等），
    以為判斷（最高法院95年度臺上字第6157號判決意旨參照）
    。查被告所犯刑法第339條之4第1項第3款之罪，其法定最輕
    本刑為1 年以上有期徒刑，刑度不可謂不重，惟被告本案犯
    罪手法係獨自1 人在臉書社群網站上刊登不實商品之販售訊
    息而實行詐欺取財犯行，並無與他人組織犯罪集團、多層次
    分工，且其本次犯行所詐得之6,500元，其犯罪情節，顯較
    詐騙集團組織多數人，詳細分工，利用網際網路向社會大眾
    廣泛散布詐欺訊息引人上當，獲取動輒上百萬元以上鉅額利
    益之情節為輕，如逕行科予重刑，未免過苛，本院綜合上開
    各情，認被告之犯罪情節，若科以該條之法定最輕本刑1 年
    有期徒刑，實屬情輕法重，難謂符合罪刑相當性及比例原則
    ，是被告之犯罪情狀，在客觀上足以使人感覺過苛而引起一
    般之同情，尚非無可憫恕，爰依刑法第59 條規定，酌量減
    輕其罪之刑。
四、爰審酌被告不思循合法途徑賺取錢財，竟貪圖不法，於網際
    網路刊登不實商品出售訊息，致令告訴人受騙陷於錯誤而交
    付款項，造成告訴人受有財產上損失，行為殊不足取，兼衡
    其素行（見本院卷附臺灣高等法院被告前案紀錄表1份）、
    大學肄業之智識程度（見本院卷附被告個人戶籍資料查詢結
    果1紙）、家庭經濟狀況勉持（見臺灣新竹地方檢察署110年
    度偵緝字第681號卷第30頁被告調查筆錄受詢問人欄）、入
    監前月薪約3萬多元、無需撫養之人、犯罪之動機、目的、
    手段，犯後坦承犯行，惟尚未與告訴人達成和解或取得其諒
    解等一切情狀，量處如主文所示之刑，以資懲儆。另被告本
    件所犯係最重法定本刑7年以下有期徒刑之罪，尚非屬刑法
    第41條第1項前段規定得易科罰金之罪，然本院所宣告之刑
    暨為6 月以下有期徒刑，依刑法第41條第3項之規定，得依
    同條第2項折算規定易服社會勞動，併此敘明。
五、沒收部分：
    查被告於本案詐得之6,500元未扣案，為被告犯罪所得，且
    未實際合法發還告訴人，被告亦未與告訴人達成和解或賠償
    損害，宣告沒收亦無過苛、欠缺刑法上之重要性、犯罪所得
    價值低微，或為維持受宣告人生活條件之必要等情形，爰依
    刑法第38條之1第1項前段及第3 項之規定宣告沒收，並於全
    部或一部不能沒收或不宜執行沒收時，追徵其價額。
據上論斷，應依刑事訴訟法第273條之1第1項、第299條第1 項前
段，判決如主文。
本案經檢察官黃筱文追加起訴，由檢察官高智美到庭執行公訴。
中    華    民    國   111    年    4     月     29   日
                  刑事第二十三庭  法  官  傅明華
上列正本證明與原本無異。
如不服本判決，應於判決送達後20日內敘明上訴理由，向本院提
出上訴狀(應附繕本)，上訴於臺灣高等法院。其未敘述上訴理由
者，應於上訴期間屆滿後20日內向本院補提理由書「切勿逕送上
級法院」。
                                  書記官  盧姿妤
中    華    民    國   111    年    4     月    29   日 
附本案論罪科刑法條全文：
中華民國刑法第339條之4
犯第 339 條詐欺罪而有下列情形之一者，處 1 年以上 7 年以
下有期徒刑，得併科 1 百萬元以下罰金：
一、冒用政府機關或公務員名義犯之。
二、三人以上共同犯之。
三、以廣播電視、電子通訊、網際網路或其他媒體等傳播工具，
    對公眾散布而犯之。
前項之未遂犯罰之。